【裁判字號】    91,自,952
【裁判日期】    920408
【裁判案由】    詐欺
【裁判全文】
臺灣臺北地方法院刑事裁定                          九十一年度自字第九五二號
    自  訴  人  合榮華企業股份有限公司  設台北市大安區○○○路○段二三三號
    代  表  人  萬以安
    被      告  乙○○
                丙○○
                甲○○
右列被告等因詐欺案件，經自訴人提起自訴，本院裁定如左：
    主  文
自訴駁回。
    理  由
一、自訴意旨如附件之自訴狀本所載。
二、按法院或受命法官，得於第一次審判期日前，訊問自訴人、被告及蒐集或調查證
    據；若訊問及調查結果，認為案件有刑事訴訟法第二百五十二條至第二百五十四
    條之情形者，得以裁定駁回自訴，刑事訴訟法第三百二十六條第三項、第一項定
    有明文。
三、自訴人合榮華企業股份有限公司雖具狀提起本件自訴，指訴被告甲○○、丙○○
    、乙○○父子三人涉犯共同詐欺罪嫌，惟其僅提出被告乙○○所簽發交付之面額
    新台幣一百萬元支票一紙，及被告等人曾提供給自訴人設定抵押權之高雄縣大樹
    鄉○○○段0000－0000地號土地之土地登記謄本一紙為證，訊據被告乙
    ○○、丙○○均失口否認有何詐欺犯行，被告乙○○辯稱：「我覺得莫名奇妙，
    從頭到尾我都有誠意要還錢，且一直與自訴人保持聯繫，並不是像他說的不理不
    睬，我有通聯紀錄，紅線是打給自訴人，黑線是打給銀行的。而且我們在鄉下那
    塊土地根本沒有人要買，我之前要直接拿土地去貸款，沒有一家銀行要受理，因
    為太偏僻，要賣又賣不掉，所以和他商量，去申請房子的使用執照，但是一直辦
    不下來，我有和自訴人聯絡過，他全部都知道，我有問他怎麼辦，他就說再想辦
    法。」、「本來我拿那土地去鳳山信用合作社貸款，合作社方面已經答應提高到
    貸款一百萬給我，沒想到五分鐘後又和我說我七月一日有一張退票，所以就不答
    應放款了，而那張支票就是自訴人軋進去的。本來他已經可以拿到錢了，我不知
    道他為何這樣做。」各等語，並提出伊所使用之泛亞電信股份有限公司行動電話
    九十一年十、十一、十二月間之通聯紀綠附卷可參，對被告乙○○之上開辯解，
    自訴人代表人於本院九十二年二月二十六日調查時則稱：「我可以接受乙○○的
    答辯，他說的應該是事實，真的當事人是丙○○，但是他一直不來面對問題，對
    乙○○我很抱歉，但是丙○○我很不能諒解。乙○○十月到十二月間都有和我聯
    絡，本件應該是屬於債務糾紛。只要大家誠懇面對問題，我承認本件是我的疏失
    ，而且乙○○確實蠻有誠意的。」等語（見本院九十二年二月二十六日調查筆錄
    ），是自訴人既已自行推翻其原所提證據方法所欲證明之待證事實，客觀上自難
    認被告等有何自訴狀所載犯行之犯罪嫌疑，更何況證人即高雄縣鳳山信用合作社
    職員黃志龍亦到庭結證：「（問：乙○○有無向貴社洽辦何業務？）答：九十一
    年三月份有來一次，十月份又來一次，三月份來的時候他要辦理土地貸款，他的
    土地形狀比較奇怪，所以我和他說不能辦理，須分割或合併才可以辦理貸款，他
    就回去了；他第二次來辦的時候，是十月二十一日，已經合併分割好了，小姐和
    他說可以貸款一百萬，後來十月二十二、三日我查他在聯合徵信中心，有退票紀
    錄，與估價辦法不符，就打電話和他說他有跳票，就退件了。」等語，足見被告
    乙○○上開所陳應係確有其情，此外復查無任何積極證據足以證明被告等主觀上
    有何自訴狀所載犯行之主觀犯意，應認被告等罪嫌不足，依照首揭說明，本件自
    訴應予駁回。
據上論斷，應依刑事訴訟法第三百二十六條第三項、第二百五十二條第十款，裁定如
主文。
中    華    民    國      九十二      年      四      月       八       日
                                      臺灣臺北地方法院刑事第六庭
                                          法    官    吳  孟  良
右正本證明與原本無異。
如不服本裁定，應於送達後五日內，向本院提出抗告狀。
                                          書 記 官    田  華  仁
中    華    民    國      九十二      年      四      月       八       日


司法院資訊處製作；財團法人民間司法改革基金會備份。
